臺灣高等法院臺中分院民事裁定　96年度抗字第252號
抗　告　人　乙○○
相　對　人　豪門大廈管理委員會
法定代理人　甲○○
上列抗告人因與相對人間確定訴訟費用額事件，對於民國96年4
月17日臺灣臺中地方法院96年度他字第10號裁定提起抗告，本院
裁定如下：
    主  文
抗告駁回。
抗告程序費用由抗告人負擔。
    理  由
一、按民事訴訟法第114條第1項前段規定：「經准予訴訟救助者
    ，於終局判決確定或訴訟不經裁判而終結後，第一審受訴法
    院應依職權以裁定確定訴訟費用額，向應負擔訴訟費用之當
    事人徵收之」。同法第91條第3項規定：「法院依聲請以裁
    定確定之訴訟費用額，應於裁定送達翌日起，加給按法定利
    率計算之利息」。其立法理由旨在促使當事人早日償付訴訟
    費用，而法院依職權裁定確定訴訟費用額，亦屬確定訴訟費
    用額之程序，本於同一法理，為督促當事人早日償付國庫暫
    時墊付之訴訟費用，自應類推適用上開規定加計法定遲延利
    息。
二、本件抗告人與相對人間確認僱傭關係存在等事件，原法院以
    95年度救字第75號民事裁定准予訴訟救助，准許抗告人暫免
    繳納訴訟費（含第一審裁判費及第二審裁判費用）共新臺幣
    （下同）15,150元〔計算式：(一)關於薪資請求部分，抗告人
    起訴主張兩造間僱傭契約未定期限，每月薪資為16,000元，
    請求相對人自95年7月1日起至相對人同意抗告人繼續工作之
    日止，按月給付16,000元，嗣於第二審更正為請求相對人自
    95年7月1日起至96年1月31日止，每月給付16,000元，合計
    112,000元【16,000×7個月=112,000】之薪資，依據民事訴
    訟法第77條之10規定，抗告人此部分薪資請求權訴訟標的金
    額為112,000元；(二)關於超時工資、法定休假及特休假未休
    工資部分，抗告人共請求439,292元；(三)、以上兩項訴訟標
    的金額共551,292元【112,000+439,292=551,292】；應徵一
    、二審裁判費各為6,060元、9,090元）。上述事件，經原法
    院以95年度勞訴字第105號判決抗告人全部敗訴，抗告人提
    起第二審上訴、本院以96年度勞上易字第5號判決上訴駁回
    確定，第一、二審訴訟費用均應由抗告人負擔等情，有上開
    案卷可憑。上述事件既經法院判決抗告人敗訴確定，則抗告
    人暫免繳納之上述裁判費即應繳納，是原法院依上述規定，
    依職權為向抗告人徵收訴訟費用之裁定，核無不合。
三、抗告人雖提出財團法人法律扶助基金會台中分會審查決定通
    知書一件，主張伊於上述事件曾聲請法律扶助，且經法院裁
    定准予訴訟救助，即無繳費之義務，原裁定竟仍命伊繳付裁
    判費，顯有未合等語。惟按准予訴訟救助，依民事訴訟法第
    110條第1項第1款規定，僅係暫免繳納訴訟費用，該事件判
    決確定後，若受訴訟救助之當事人受敗訴判決確定而應負擔
    之訴訟費用，依同法第114條第1項規定，仍應由第一審受訴
    法院依職權以裁定確定訴訟費用額，向該當事人徵收之，玆
    抗告人既受敗訴判決確定且該確定判決諭知抗告人應負擔訴
    訟費用，原法院裁定命抗告人負擔，自無不當，抗告為無理
    由。又本件爭點在於抗告人應否負擔訴訟費用及應負擔之數
    額。抗告人另指：前述訴訟事件第一審判決認定相對人自90
    年9月1日起聘任抗告人為管理員，工作形態為一天早班，一
    天晚班，一天輪休，此與事實不符；又上述訴訟事件第一審
    及第二審判決載稱抗告人有竊用大樓之公用電話一節，亦與
    事實不符；前述訴訟事件第一審判決不爭執事實二及爭點1
    之記載，完全不符事實等語。此均與本件抗告人應否負擔訴
    訟費用爭點無關，抗告人以之提起抗告，顯無可採，應予駁
    回。
四、本件抗告為無理由，依民事訴訟法第四百九十五條之一、第
    四百四十九條第一項、第七十八條、第九十五條，裁定如主
    文。
中　　華　　民　　國　　96　　年　　5 　　月　　29　　日
                  民事第一庭    審判長法　官  吳火川
                                      法　官  饒鴻鵬
                                      法　官  邱森樟
以上正本係照原本作成。
不得抗告。
                                      書記官  鄧智惠
中　　華　　民　　國　　96　　年　　5 　　月　　30　　日
                                                      Ｍ
